臺灣臺中地方法院刑事判決
111年度簡上字第19號
上  訴  人  
即  被  告  林玉琴


上列上訴人即被告因毀棄損壞案件，不服本院於中華民國110年1
1月25日所為110年度中簡字第2492號第一審刑事簡易判決（聲請
以簡易判決處刑案號：110年度偵字第22532號），提起上訴，本
院管轄之第二審合議庭判決如下：
    主    文
上訴駁回。
    犯罪事實
一、林玉琴前與劉勤存有糾紛，於民國110 年4 月17日上午9 時
    23分許，竟基於損壞他人物品之犯意，步行至劉勤位在臺中
    市南屯區大墩三街住所前（地址詳卷），持不詳工具塗抹劉
    勤黏貼在屋外牆面、其上繪有牛隻圖案及寫有吉祥如意字樣
    之春聯，使該春聯沾染黑色顏料，致該春聯美觀及含有吉祥
    寓意之效用一部喪失，足生損害於劉勤。嗣經劉勤報警處理
    ，經警調閱監視器影像循線追查，始悉上情。
二、案經劉勤訴由臺中市政府警察局第四分局報告臺灣臺中地方
    檢察署檢察官偵查後聲請簡易判決處刑。
    理    由
一、本判決以下引用上訴人即被告林玉琴（下稱被告）以外之人
    於審判外之陳述，檢察官、被告均不爭執其證據能力，且迄
    至言詞辯論終結前亦未聲明異議，本院審酌上開陳述作成之
    情況並無違法不當之情形或證明力明顯過低之瑕疵，爰依刑
    事訴訟法第159條之5第1項及第2項規定，認均得為證據。再
    本判決以下引用之非供述證據，檢察官、被告均未表示排除
    此部分證據之證據能力，本院審酌並無證據證明前開非供述
    證據係公務員違背法定程序所取得，亦無顯不可信之情況與
    不得作為證據之情形，爰依刑事訴訟法第158條之4規定反面
    解釋、第159條之4規定，認均得為證據。
二、認定犯罪事實所憑之證據及理由：　
    訊據被告固不否認有於上開時間靠近告訴人劉勤住家門前之
    事實，惟矢口否認有何以黑色顏料塗鴉毀損告訴人春聯之犯
    行，辯稱：我當時手上拿鑰匙，沒有去塗鴉告訴人的春聯云
    云。經查：
㈠、被告於上開時、地步行至告訴人住家門前，佇立在該址前乙
    情，業經被告於警詢、檢察事務官詢問、本院準備程序及審
    理時自承在案（見偵卷第17至19頁、第53至55頁、本院卷第
    57頁、第87頁），核與證人即告訴人劉勤於警詢、檢察事務
    官詢問時所述情節大致相符（見偵卷第21頁、第22頁、第53
    至55頁），並有現場監視器錄影擷圖照片在卷可稽（見偵卷
    第31至35頁），此部分事實堪以認定。
㈡、證人即告訴人劉勤於警詢、檢察事務官詢問時一致指稱：我
    發現貼在我住所門口的春聯，於110 年4 月17日上午9 時23
    分許被人鬼畫符，我才報警，並跟里長調監視器錄影畫面等
    語（見偵卷第21頁、第22頁、第54頁），復有遭人塗黑之春
    聯照片存卷可參（見偵卷第33頁），是告訴人所有之春聯確
    有遭人以不詳工具塗抹黑色顏料，應可認定。
㈢、據現場監視器錄影擷圖照片顯示，被告站立於告訴人上址住
    所大門前方時，曾抬手並停留約10秒之舉動等情，有前揭監
    視器翻拍擷圖存卷可參（見偵卷第29至31頁）。觀諸上開照
    片顯示內容，雖無法從畫面中直接看出被告有持工具塗鴉告
    訴人所有之春聯之動作，惟從被告佇立並抬手並停留約10秒
    之位置，係在該春聯前方處，其位置、停留時間所可能造成
    之塗鴉毀壞結果，與該春聯上開遭塗抹黑色顏料之情形相合
    。參以被告於警詢時供稱：劉勤常常亂丟垃圾、常偷東西，
    還對我公然侮辱、常開我家的門、常叫我賣房子，劉勤常說
    謊，我跟她還有1 件傷害案件在上訴等語（見偵卷第18至19
    頁），可知被告與告訴人間存有嫌隙，且雙方另有訟爭，則
    被告實有為求洩憤而汙損告訴人黏貼在家門前春聯之動機。
    顯見本案春聯應係遭被告持不詳工具塗抹黑色顏料，應堪認
    定。
㈣、至被告於本院審理時辯稱其沒有去塗鴉告訴人的春聯云云，
    與客觀事證相違，應屬畏罪卸責之詞，無從採信。
㈤、綜上所述，本案事證已臻明確，被告犯行洵堪認定，應依法
    論科。
三、論罪科刑：　　
㈠、按刑法第354 條之毀損罪，係指毀棄、損壞他人之有形之動
    產、不動產（他人建築物、礦坑、船艦、文書除外）或致令
    不堪用，足以生損害於公眾或他人者而言；另所謂「毀棄」
    係指銷毀滅除、拋棄，使物之效用全部喪失，「損壞」係指
    損傷破壞物體，使其效用全部或一部喪失之意，「致令不堪
    用」則指以毀棄、損壞以外之其他方法，雖未毀損原物，但
    其物之效用喪失者而言（最高法院92年度台上字第6761號判
    決意旨參照）。被告本案持不詳工具塗抹春聯之行為，使該
    春聯沾染黑色顏料，已致春聯美觀及含有吉祥寓意之效用一
    部喪失，是核被告所為，係犯刑法第354 條之損壞他人物品
    罪。　　
㈡、原審審理結果，認為被告涉犯上開之罪事證明確，適用刑事
    訴訟法第449 條第1 項前段、第3 項、第454 條第1項，刑
    法第354 條、第41條第1 項前段，刑法施行法第1 條之1 第
    1 項等規定，並審酌被告僅因細故與告訴人有所不快，竟不
    思理性處理，反任意損壞他人春聯，所為實有不該；並考量
    被告迄今未與告訴人達成和（調）解，或取得其諒解，及否
    認犯行等犯後態度；佐以，被告此前曾因傷害犯行經論罪科
    刑之素行，有臺灣高等法院被告前案紀錄表附卷為憑（見原
    審卷第13頁）；兼衡被告於警詢中自述大專畢業之智識程度
    、家庭經濟貧寒之生活狀況，暨其犯罪之動機、目的、手段
    等一切情狀，量處拘役10日，並諭知易科罰金之折算標準。
    經核其認事用法並無違誤，量刑亦稱允當，應予維持。被告
    猶執前詞否認犯罪，上訴指摘原審判決不當云云，為無理由
    ，應予駁回。
據上論斷，應依刑事訴訟法第455條之1第1項、第3項、第368 條
，判決如主文。　　
本案經檢察官李毓珮聲請簡易判決處刑，檢察官羅秀蓮到庭執行
職務。　　
中　　華　　民　　國　　111 　年　　6 　　月　　22　　日
                  刑事第三庭  審判長法  官  劉麗瑛
　　　　　　　　　  
                                    法  官  蔡宗儒
　　　　　　　　　　　　　　　　　　
                                    法  官  簡志宇
以上正本證明與原本無異。　　　　　　　　　　　　　　　　
不得上訴。　　
                                    書記官  林勝彥
中　　華　　民　　國　　111 　年　　6 　　月　　22　　日
附錄本案論罪科刑法條：
中華民國刑法第354條
毀棄、損壞前二條以外之他人之物或致令不堪用，足以生損害於
公眾或他人者，處2年以下有期徒刑、拘役或1萬5千元以下罰金
。